臺灣高雄地方法院刑事判決　　　　　　　　　　　　九十三年度訴字第一九二三號
　　公　訴　人　臺灣高雄地方法院檢察署檢察官
　　被　　　告　乙○○
右列被告因違反毒品危害防制條例案件，經檢察官提起公訴（九十三年度毒偵字第二
一一五號）暨移
受命法官獨任進行簡式審判程序後，判決如左：
    主  文
乙○○連續施用第一級毒品，處有期徒刑柒月。扣案之含有第一級毒品海洛因成分之
白粉（驗後淨重零點零玖公克）沒收銷燬之。
    事  實
一、乙○○前於民國（下同）九十一年間因違反毒品危害防制條例案件，經國防部南
    部地方軍事法院檢察官聲請法院裁定送國防部南部地方軍事看守所附設勒戒處所
    觀察、勒戒後，認無繼續施用毒品傾向，於九十一年八月三十日執行完畢而釋放
    。詎乙○○仍未戒除毒癮，基於施用第一級毒品海洛因之概括犯意，自前揭觀察
    勒戒執行完畢釋放後五年內之九十三年二月二十二日二十二時許起，至九十三年
    四月二十四日十七時止，以平均每隔二日至三日施用一次之頻率，在高雄市○鎮
    區○○里○○路二０六巷十六號住處，以將海洛因摻水以注射針筒注射入體內或
    將海洛因摻加在香菸中施用之方式，施用第一級毒品海洛因多次，為警分別於(一)
    九十三年二月二十四日十一時許，在高雄市前鎮區鎮川七巷十號旁查獲，並扣得
    第一級毒品海洛因（驗後淨重０．０九公克）；(二)九十三年四月二十四日十六時
    十分許，在高雄市前鎮區前鎮川七巷口前查獲。
二、案經高雄市政府警察局前鎮分局移請臺灣高雄地方法院檢察署檢察官偵查起訴。
    理  由
一、(一)右揭犯罪事實，業據被告乙○○於本院審理時認罪，(二)核與被告分別於九十三
    年二月二十四日十四時許、九十三年四月二十四日十八時三十分許為警查獲所採
    集尿液，經分別送驗結果均呈嗎啡（為海洛因經人體代謝反應物）陽性反應，此
    有高雄市立凱旋醫院九十三年三月十日高市凱醫檢字第一六六八號（見高雄市政
    府警察局前鎮分局高市警前分三字第13625號卷第五頁）、五月九日尿液檢驗成
    績書（見93毒偵2115號卷第五頁）各一紙在卷可稽。(三)又扣案白粉，經送驗結果
    ，確含有第一級毒品海洛因成分，復有法務部調查局九十三年五月二十一日調科
    壹字第220017219號鑑定通知書一紙（見93毒偵2115號卷第八頁）可稽。(四)又被
    告前於九十一年間因違反毒品危害防制條例案件，經國防部南部地方軍事法院檢
    察官聲請法院裁定送國防部南部地方軍事看守所附設勒戒處所觀察、勒戒後，認
    無繼續施用毒品傾向，於九十一年八月三十日執行完畢而釋放之事實，亦有國防
    部南部地方軍事法院檢察署九十三年七月十三日審捷字第0930003603號函附國防
    部軍法司查詢被告毒品案件前科紀錄簡覆表、國防部最高軍事法院檢察署辦理被
    告施用毒品前科紀錄查詢簡覆表、國防部南部地方軍事法院檢察署檢察官九十一
    年平處(二)字第一五八號不起訴處分書在卷足參，是本件事證明確，應依法論科。
二、查海洛因為毒品危害防制條例第二條第二項第一款明定之第一級毒品，本件被告
    乙○○前因施用毒品，經觀察勒戒執行完畢釋放後，五年內再犯本件犯行，核其
    所為係犯毒品危害防制條例第十條第一項之施用第一級毒品罪，被告持有第一級
    毒品之行為已為其施用之高度行為所吸收，不另論罪。被告多次施用第一級毒品
    海洛因之犯行，時間緊接、方法相同，觸犯構成要件相同之罪，顯係基於概括犯
  意為之，為連續犯，依刑法第五十六條之規定，以一罪論並加重其刑。另移送併
    辦之九十三年度毒偵字第四０八七號所指犯罪事實係本案檢察官起訴範圍內之犯
    行，本為起訴效力所及，本院自應予以審理。至於被告於九十三年十月八日經通
    緝到案時自白稱最後一次施用毒品之日期在九十三年九月底云云（見本院九十三
    年十月八日訊問筆錄），與被告嗣於本院審裡時所稱不同，且此部分之事實又無
    其他輔助證據足供認定是否符合真實，依法不能僅以其前後不一之單次自白而予
    以認定，併此敘明。爰審酌被告前經觀察勒戒執行完畢，竟仍不知悔改，無堅定
    戒癮之意志，惟其行為尚未危害他人及其犯後坦承犯行，態度尚稱良好等一切情
    狀，量處如主文所示之刑，並諭知易科罰金之折算標準。扣案之第一級毒品海洛
    因（驗後淨重０．０九公克）應依毒品危害防制條例第十八條第一項前段之規定
    ，沒收銷燬之。至於送驗耗費之海洛因部分，既已滅失不存在，自無宣告沒收銷
    燬之必要。另被告於九十三年二月二十四日為警查獲時固有扣得針筒一支、海洛
    因殘渣袋一個（見九十三年二月二十四日警訊筆錄，警訊卷漏未檢附扣押物品目
    錄），然經被告否認為其所有之物，並稱未曾使用上開針筒、殘渣袋（見本院九
    十三年十月十四日審判筆錄第五頁），檢察官就此亦未提出任何證據證明含有毒
    品成分，是就該部分扣案物品，不予宣告沒收。
據上論斷，應依刑事訴訟法第二百七十三條之一第一項、第二百九十九條第一項前段
，毒品危害防制條例第十條第一項、第十八條第一項前段，刑法第十一條、第五十六
條，判決如主文。
本案經檢察官甲○○到庭執行職務
中      華      民      國    九十三    年      十      月    二十八    日
                                      台灣高雄地方法院刑事第十三庭
                                                法  官    楊智守
右正本證明與原本無異。
如不服本判決，應於判決送達後十日內，向本院提出上訴狀。
                                                書記官    王美玲
中    華    民    國      九十三      年      十      月      二十九      日
附錄本案論罪科刑法條：
毒品危害防制條例第十條
施用第一級毒品者，處六月以上五年以下有期徒刑。
施用第二級毒品者，處三年以下有期徒刑。
